【裁判字號】    92,易,2071
【裁判日期】    920912
【裁判案由】    加重竊盜
【裁判全文】
臺灣臺中地方法院刑事判決                        九十二年度易字第二七一號
    公  訴  人  臺灣臺中地方法院檢察署檢察官
    被      告  甲○○
                丁○○
右列被告等因竊盜案件，經檢察官提起公訴（九十一年度偵字第二二七六０號），本
院判決如左：
    主  文
甲○○共同連續攜帶兇器竊盜，累犯，處有期徒刑壹年。扣案之修車工具組編號中
之螺絲起子肆支、扳手壹支，均沒收。
丁○○共同連續攜帶兇器竊盜，處有期徒刑壹年。扣案之修車工具組編號中之螺絲
起子肆支、扳手壹支，均沒收。
    事  實
一、甲○○前曾於民國八十六年及八十八年間，各因違反麻醉藥品管理條例及犯贓物
    罪，經本院分別於八十六年十月五日、八十九年五月二十九日各判處有期徒刑六
    月、五月確定，嗣經定應執行刑十月在案，於八十九年八月三十一日易科罰金執
    行完畢，猶不知悔改，竟與丁○○分別基於意圖為自己不法所有之概括犯意，而
    為下列竊盜事實：（一）甲○○、丁○○與共同基於意圖為自己不法所有之犯意
    聯絡，於九十一年七月十日中午十二時，在臺中市○○○路嶺東技術學院側門，
    由丁○○攜帶客觀上足以傷害人身體生命、足供兇器使用之扳手一支（即扣案之
    修車工具組編號三中之扳手），以破壞車門門鎖之方式（毀損部分未據告訴），
    竊取宋秀份所有停放在該處之車牌號碼ＯＱ－一三五一號自用小客車一輛，甲○○則在旁把風，得手後，二人即將該車輛開至彰化縣大村鄉出售。（二）丁○○
    另與陳順福（另由本院審理中）共同基於意圖為自己所有之犯意聯絡，於九十一
    年七月十七日下午一時許，在臺中市○○○路與梅川西路口，由陳順福攜帶客觀
    上足以傷害人身體生命、足供兇器使用之螺絲起子一支（係丁○○所有，即扣案
    之修車工具組編號三之四支螺絲起子中之一支），竊取涂利局所有停放在該處之
    車牌號碼Ｂ八－一四八一號自用小客車一輛，丁○○則在旁把風，得手後，二人
    即將該車輛開至住處停放。（三）丁○○於九十一年七月十七日某時，向甲○○
    告知需要一輛吉普車使用，旋與甲○○共同基於犯意聯絡，由甲○○於九十一年
    七月二十日上午三時許，在南投縣埔里鎮埔里國中附近，乘戊○○所有停放在該
    處之車牌號碼ＲＢ－二０六五號自用小客車一輛未上鎖之際，打開車門進入車內
    ，並在車內以戊○○所有之汽車鑰匙竊取該車，得手後，供己使用。（四）丁○○於九十一年七月二十日下午十時許，在臺中市○○○路之綠園道旁，攜帶客觀
    上足以傷害人身體生命、足供兇器使用之螺絲起子四支（即扣案之修車工具組編
    號三中之螺絲起子），竊取丙○○所有停放在該處之車牌號碼Ｎ四－九一二一號
    自用小客車一輛，得手後，供己使用。嗣經警於九十一年七月二十一日上午四時
    許，在南投縣草屯鎮○○路一七三號前查獲甲○○，並於同日下午六時許，在臺
    中市○○路六二之一號七樓查獲丁○○，始循線查悉上情。
二、案經南投縣警察局報請臺灣南投地方法院檢察署呈請臺灣高等法院臺中分院檢察
    署檢察長核轉臺灣臺中地方法院檢察署檢察官偵查起訴。
    理  由
一、右揭事實，業據被告甲○○、丁○○二人於警詢、偵查中及本院審理時（除事實
    欄一之三所示共同參與之事實外）坦承不諱，核與被害人戊○○、丙○○、證人
    乙○○（被害人宋秀份之女）、己○○（被害人涂利局之弟）等人於警詢中指述
    及證述失竊之情節相符，復有贓物認領保管單、車輛竊盜、車牌失竊資料個別查
    詢報表－查詢車輛認可資料在卷可參。雖被告二人於本院審理時均矢口否認上揭
    於九十一年七月二十日上午三時許，在南投縣埔里鎮埔里國中附近，竊取戊○○
    所有之車牌號碼ＲＢ－二０六五號自用小客車一輛係由被告甲○○一人單獨為之
    ，與被告丁○○無涉云云，然此部分事實業據被告二人於警詢、偵查中供稱在卷
    ，且就此部分之情節核屬相符，而被告二人於偵查中之供述情節既無瑕疵，自難
    僅憑被告二人事後翻異前詞，而據以否定被告二人於偵查中所述之情節。此外復
    有扣案修車工具組編號三中之扳手一支及螺絲起子四支足資佐證，顯見被告二人
    於本院審理時之辯詞，純屬事後卸責之詞，不足採信。本件事證明確，被告二人
    之犯行，洵堪認定。
二、查扳手及螺絲起子係金屬製品，質地堅硬，而螺絲起子一端頗為尖銳，在客觀上
    均足以對人之生命、身體構成威脅，自屬兇器之一種。核被告甲○○所為如事實
    欄所示一之（一）之犯行，係犯刑法百二十一條第一項第三款之攜帶兇器竊盜罪
    ；而其所為如事實欄一之（三）所示之犯行，核係犯刑法第三百二十條第一項之
    普通竊盜罪。被告丁○○所為如事實欄所示一之（一）、（二）、（四）所示之
    犯行，核係犯刑法第三百二十一條第一項第三款之攜帶兇器竊盜罪；被告丁○○
    所為如事實欄一之（三）所示之犯行，核係犯刑法第三百二十條第一項之普通竊
    盜罪。被告甲○○與被告丁○○二人就上揭事實欄一之（一）、（三）所示之犯
    行間、被告丁○○與另案被告陳順福二人就上揭事實欄一之（二）所示之犯行間
    ，有犯意聯絡及行為分擔，均為共同正犯。又被告甲○○先後所為攜帶凶器竊盜
    及普通竊盜犯行、被告丁○○先後所為多次攜帶兇器竊盜及普通竊盜之犯行，均
    時間緊接，觸犯構成要件相同之罪名，顯係基於概括犯意反覆為之，均為連續犯
    ，應依刑法第五十六條之規定，各以一罪論，並均加重其刑。而被告甲○○前曾
    於八十六年及八十八年間，各因違反麻醉藥品管理條例及犯贓物罪，經本院分別
    於八十六年十月五日、八十九年五月二十九日各判處有期徒刑六月、五月確定，
    嗣經定應執行刑十月在案，於八十九年八月三十一日易科罰金執行完畢，此有臺
    灣臺中地方法院檢察署刑案資料查註紀錄表及臺灣高等法院被告全國前案紀錄表
    各一份在卷可按，其受有期徒刑之執行完畢，五年之內再犯有期徒刑以上之罪，
    係屬累犯，應依刑法第四十七條之規定，遞加重其刑。爰審酌被告二人不思以正
    途賺取金錢、多次竊取他人財物，所為已嚴重破壞社會治安，並考其二人犯罪手
    段、所生危害、竊盜之次數、所竊得財物價值，及犯後坦承犯行、態度良好等一
    切情狀，各量處如主文所示之刑。末查，扣案之修車工具組編號三中之扳手一支
    及螺絲起子四支，均係被告丁○○所有，且係供其竊盜所用之物，應刑法第三十
    八條第一項第二款宣告沒收。另扣案之修車工具組編號一、編號二之修車工具，
    及修車工具組編號三其他之修車工具（即扳手一支及螺絲起子四支除外），雖係
    屬被告丁○○所有，然因非屬違禁物，亦無證據證明係供被告丁○○或甲○○二
    人上揭犯罪所用之物，爰不另宣告沒收，併此敘明。
三、公訴人意旨另以：被告甲○○、丁○○二人於九十一年七月十日中午十二時，在
    臺中市○○○路嶺東技術學院側門，所竊取宋秀份所有之車牌號碼ＯＱ－一三五
    一號自用小客車一輛之犯行，係與姓名年籍不詳綽號「阿宗」之人（下稱「阿宗
    」）結夥三人共同為之，因認被告二人尚涉犯刑法第三百二十一條第一項第四款
    之結夥三人以上竊盜罪。惟查，被告丁○○於警詢及本院審理時均堅詞否認此部
    分犯罪事實有與「阿宗」共同為之，而此部分事實雖經被告甲○○於警、偵訊中
    供稱在卷，然被告甲○○、丁○○二人於本院審理時已供稱：確實無「阿宗」之
    人，係為應付警察所杜撰之姓名等語，則是否有「阿宗」之人已屬可疑。而依卷
    內資料亦無積極證據證明確有「阿宗」之人與被告二人共同參與上揭竊盜之犯行
    ，自難僅憑被告甲○○此部分於警詢及偵查中有瑕疵之供詞，而認定被告二人此
    部分所為之竊盜犯行中，尚有「阿宗」之人參與，此外復查無其他積極證據足認
    被告二人有公訴人所指之結夥三人以上竊盜之犯行，此部分不能證明被告二人犯
    罪，原應為無罪之諭知，惟公訴意旨認此部分與前開有罪部分有連續犯之裁判上
    一罪關係，爰不另為無罪之諭知，附此敘明。
據上論斷，應依刑事訴訟法第二百九十九條第一項前段，刑法第二十八條、第五十六
條、第三百二十一條第一項第三款、第四十七條、第三十八條第一項第二款，判決如
主文。
中      華      民      國    九十二    年      九      月     十二     日
                                臺灣臺中地方法院刑事第四庭
                                      法  官  王  世  華
右正本證明與原本無異。
如不服本判決，應於判決送達後十日內向本院提出上訴狀，上訴於臺灣高等法院臺中
分院( 須附繕本 )。
                                      書記官
中      華      民      國    九十二    年      九      月     十二     日
附錄論罪科刑法條
刑法第三百二十一條
犯竊盜罪而有左列情形之一者，處六月以上、五年以下有期徒刑：
一  於夜間侵入住宅或有人居住之建築物、船艦或隱匿其內而犯之者。
二  毀越門扇、牆垣或其他安全設備而犯之者。
三  攜帶兇器而犯之者。
四  結夥三人以上而犯之者。
五  乘火災、水災或其他災害之際而犯之者。
六  在車站或埠頭而犯之者。


司法院資訊處製作；財團法人民間司法改革基金會備份。
